臺灣板橋地方法院交通事件裁定　　　　99年度交聲字第1185號
原處分機關　交通部公路總局臺北區監理所
異　議　人
即受處分人　許朝輔
上列異議人即受處分人因違反道路交通管理處罰條例案件，不服
原處分機關於中華民國99年4 月8 日所為之裁決處分（裁決書案
號：北監自裁字第裁40-Z8A008882號），聲明異議，本院裁定如
下：
    主  文
異議駁回。
    理  由
一、聲明異議意旨略以：異議人即受處分人許朝輔於民國99年1
    月31日晚間8 時50分許，駕駛車牌號碼5183-GU 號自用小客
    車，行經國道三號高速公路北上第269.2 公里處時，為內政
    部警政署國道公路警察局（下稱原舉發機關）第八警察隊警
    員攔停，以異議人在上開最高速限為時速110 公里之道路上
    ，以時速174 公里之車速行駛，超過最高速限64公里為由，
    當場製單舉發；惟本件警員所測得超速之違規車輛係他車，
    而非異議人所駕駛之車輛，因在警員由後方攔停異議人車輛
    前，有另一輛車以非常快之速度疾駛而過，本件應係警員對
    於實際超速之車輛有所誤認；經異議人申訴後，原處分機關
    仍以異議人違規事證明確，而予裁罰之處分，爰依法聲明異
    議云云。
二、按汽車駕駛人，駕駛汽車行車速度超過規定之最高時速60公
    里以上者，處新臺幣（下同）6,000 元以上24,000元以下罰
    鍰，汽車駕駛人應接受道路交通安全講習，另記違規點數3
    點，道路交通管理處罰條例第43條第1 項第2 款、第5 項、
    第63條第1 項第3 款分別定有明文。
三、經查，本件異議人即受處分人許朝輔於99年1 月31日晚間8
    時50分許，駕駛車牌號碼5183-GU 號自用小客車，行經國道
    三號高速公路北上第269.2 公里處時，在上開最高速限為時
    速110 公里之道路上，以時速174 公里之車速行駛，超過最
    高速限64公里，經原舉發機關警員以雷射測速槍測得異議人
    超速駕駛，當場攔停並依法製單舉發等事實，有原舉發機關
    公警局交字第Z8A008882 號舉發違反道路交通管理事件通知
    單影本1 紙附卷可稽，並經證人即當場攔停製單舉發異議人
    本件違規事由之原舉發機關警員呂志坤、楊清輝2 人於本院
    訊問時到庭結證明確（詳後述）。異議人雖辯稱：本件警員
    所測得超速之違規車輛係他車，而非伊所駕駛之車輛，因在
    警員由後方攔停伊車輛前，有另一輛車以非常快之速度疾駛
    而過，本件應係警員對於實際超速之車輛有所誤認云云；惟
    查，證人呂志坤於本院訊問時，到庭結證略稱：伊當時是與
    楊清輝一同值勤，由伊負責測速、確定違規車輛及攔停違規
    車輛，當時伊站在車外手持雷射測速槍面向來車執行測速，
    雷射測速槍有紅外線，紅外線點很小，只要是肉眼看得到的
    車輛皆可測速，而1 次只能對1 部車輛測速，當時車流量不
    會很多，伊對經過之車輛逐一測速，伊可以清楚看見測速車
    輛之特徵，伊當時看見異議人駕駛之自用小客車行駛於內線
    車道，且該車車頭燈係白色HID 頭燈，伊對異議人之車輛進
    行測速，發現速度為時速174 公里後，伊立即鳴笛，但異議
    人之車子直接駛過伊所在位置，伊有看見該車車牌前面1、2
    個數字，及尾燈特徵，當時巡邏車是保持發動狀態，伊立即
    上車，並以時速170 、180 公里之車速行駛，追了8 公里，
    並在確認異議人之車輛均符合伊所見超速車輛之特徵（白色
    HID 頭燈、車牌前面1 、2 個數字，及尾燈等特徵）後，始
    攔停異議人，伊攔停異議人之後，有將測得速度之數據資料
    出示予異議人，異議人一開始表示趕時間，請求不要開單，
    而在知道伊會依法舉發後，又改口伊車速只有140 、150 公
    里左右，沒有開到174 公里那麼快等語（見本院99年11月1
    日訊問筆錄第1 至第3 頁），且證人楊清輝亦到庭結證略稱
    ：當時伊係坐在巡邏車內聽無線電，伊有透過後視鏡觀察來
    車，異議人車輛最大特徵是HID 頭燈，證人呂志坤持雷射測
    速槍測得異議人之車速後，發現異議人超速，才將異議人攔
    停舉發，並由伊製單等語（見本院同日訊問筆錄第2 至第3
    頁）；觀諸證人呂志坤、楊清輝2 人上開證述情節，均互核
    相符，且本件異議人超速違規事件，既係由證人呂志坤、楊
    清輝2 人共同舉發，渠2 人並共同於前開違規通知單上列名
    為填單人，亦即異議人之違規事實，業經2 名警員共同認定
    無訛，已足防免警員個人主觀認知之恣意性或疏誤之可能性
    ，是本件經雷射測速槍測得超速之車輛，確屬異議人所駕駛
    之前述自用小客車，自無疑義；再者，本件證人呂志坤執勤
    時所持用之雷射測速槍，於本件舉發前，業經經濟部標準檢
    驗局檢定合格，有效期限自98年7 月28日起至99年7 月31日
    止等情，有經濟部標準檢驗局雷射測速儀檢定合格證書1 紙
    在卷可稽，另該雷射測速槍係以雷射光束瞄準（鎖定）單一
    受測目標進行偵測，不受其他車輛干擾，雖有他車前後行駛
    或併行亦同，此亦有原舉發機關99年3 月3 日公警八交字第
    0990870179號函文1 紙在卷可憑，已足資擔保該雷射測速槍
    所測得之異議人車速（時速174 公里），確屬正確無誤；參
    合上情，異議人確有行車超速之事實，洵堪認定，異議人徒
    以前詞置辯，自無可採。綜上所述，本件異議人於前揭時、
    地，有駕駛汽車行車速度超過規定最高時速60公里以上之違
    規行為，事證明確；原處分機關以異議人違反道路交通管理
    處罰條例第43條第1 項第2 款、第5 項（裁決書漏載第5 項
    ）規定，裁處異議人罰鍰8,000 元，施以道路安全講習，並
    依同條例第63條第1 項第3 款（裁決書漏載第63條第1 項第
    3 款）規定記違規點數3 點，核無不當；本件異議人之異議
    為無理由，應予駁回。
據上論斷，應依道路交通事件處理辦法第18條規定，裁定如主文
。
中    華    民    國  100     年    1     月    31    日
                    交通法庭  法  官  劉景宜
以上正本證明與原本無異。
如不服本裁定，得自收受送達之日起5 日內向本院提出抗告狀。
                              書記官  謝秀青
中    華    民    國   100    年    2     月    1     日